【裁判字號】    95,簡上,688
【裁判日期】    951122
【裁判案由】    偽造文書
【裁判全文】
臺灣板橋地方法院刑事判決             95年度簡上字第688號
上  訴  人  乙○○
            甲○○
上  一  人
選任辯護人  戴瑞娜  律師
上列上訴人等因偽造文書案件，不服本院中華民國九十五年八月
七日九十五年度簡字第九七八號第一審判決（聲請簡易判決處刑
案號：九十五年度偵字第四五二、四五三號），提起上訴，本院
管轄之第二審合議庭判決如下：
    主  文
上訴駁回。
    事  實
一、緣乙○○為清償積欠甲○○之機器修理費用，乃於民國九十
    三年間某日，向丙○○商借發票人為鑫旺國際商務有限公司
    （下稱鑫旺公司，負責人為潘平和）、付款人為合作金庫銀
    行城內分行、發票日為九十三年二月二十六日、支票號碼為
    ＵＧ0000000號、票面金額為新臺幣（下同）五十萬
    元之支票一紙，交予甲○○以資償還該債務，惟因乙○○未
    依約先行支付票款予丙○○，致甲○○屆期提示上開支票不
    獲付款。嗣乙○○乃再於同年十月七日，向丙○○商借發票
    人為鑫旺公司、付款人為合作金庫銀行城內分行、發票日為
    九十三年十二月八日、支票號碼為ＵＧ0000000號、
    票面金額為四十二萬元之支票（下稱系爭支票）一紙，交予
    甲○○以資償還該欠款，然因甲○○與鑫旺公司並無業務往
    來，且與丙○○素不相識，為求債權之擔保，竟與乙○○共
    同基於偽造私文書之犯意聯絡，於九十三年十月七日後三、
    四日，在臺北縣三峽鎮○○街四十一巷四十二號七樓乙○○
    住處，由乙○○在系爭支票背面偽造「丙○○」之署名一枚
    ，而偽造以丙○○名義背書之不實私文書，足以生損害於丙○○。嗣於九十三年十二月八日，甲○○持系爭支票提示請
    求兌現不獲付款，竟基於行使偽造私文書之犯意，於九十四
    年三月二十八日，持系爭支票向臺灣臺北地方法院聲請對丙○○之財產為假扣押而行使之，足以生損害於丙○○及臺灣
    臺北地方法院民事執行處對於強制執行案件管理之正確性。
二、案經丙○○訴由臺灣臺北地方法院檢察署呈請臺灣高等法院
    檢察署檢察長核轉臺灣板橋地方法院檢察署檢察官偵查後聲
    請簡易判決處刑。
    理  由
一、上揭犯罪事實，業經被告乙○○、甲○○於本院準備程序及
    審理中坦承不諱，核與告訴人丙○○於偵查及本院審理中之
    指述情節相符，並有系爭支票正反面影本一紙及臺灣臺北地
    方法院九十四年度執全字第八八九號保全程序卷影本附卷可
    稽，足認被告之自白與事實相符，洵堪採為認定事實之依據
    。事證明確，被告犯行，均堪認定。
二、查被告二人行為後，刑法業於九十四年二月二日經總統以華
    總一義字第０九四０００一四九０一號令修正公布，並於九
    十五年七月一日施行，參酌最高法院九十五年五月二十三日
    刑事庭第八次會議決議，新刑法第二條第一項之規定，係規
    範行為後法律變更所生新舊法律比較適用之準據法，於新刑
    法施行後，應適用新刑法第二條第一項之規定，為「從舊從
    輕」之比較。另於比較時應就罪刑有關之共犯、未遂犯、想
    像競合犯、牽連犯、連續犯、結合犯，以及累犯加重、自首
    減輕暨其他法定加減原因（如身分加減）與加減比例等一切
    情形，本於統一性及整體性原則，綜其全部罪刑之結果而為
    比較。又刑法第二十八條關於共犯之規定，由原條文：「二
    人以上共同實施犯罪之行為者，皆為正犯」，修正為：「二
    人以上共同實行犯罪之行為者，皆為正犯」，揆諸本條之修
    正理由係為釐清陰謀共同正犯、預備共同正犯、共謀共同正
    犯是否合乎本條規定之正犯要件，而本件被告乙○○與甲○○屬實行犯罪行為之正犯，則適用修正前刑法第二十八條規
    定論擬，對被告並無不利。另被告二人行為後，罰金罰鍰提
    高標準條例第二條業已刪除，刑法第四十一條第一項前段關
    於易科罰金之折算標準已由舊法之銀元一百元、二百元、三
    百元修正為新臺幣（下同）一千元、二千元、三千元，因屬
    科刑規範事項之變更，其折算標準為裁判時所應諭知，自有
    就新舊法規定比較之必要，經比較新舊法結果，以被告行為
    時之舊法較為有利於被告，自應一體適用舊刑法之規定。
三、核被告乙○○所為，係犯刑法第二百十條之偽造私文書罪；
    被告甲○○所為，係犯刑法第二百十六條、第二百十條之行
    使偽造私文書罪。又聲請簡易判決處刑書所犯法條欄雖記載
    被告乙○○所為亦係犯刑法第二百十六條、第二百十條之行
    使偽造私文書罪，惟犯罪事實是否已起訴，應以檢察官起訴
    書犯罪事實欄記載為準，是依本件聲請簡易判決處刑書犯罪
    事實之記載為「甲○○因未曾與鑫旺公司有業務往來，為求
    擔保計，乃與乙○○基於偽造私文書之犯意聯絡，由乙○○
    在上開支票背面簽署丙○○之署名，而共同偽造以丙○○為
    背書人之不實背書私文書，甲○○嗣並持向臺灣臺北地方法
    院聲請強制執行而行使之」，足見本件檢察官起訴被告乙○○之犯罪事實為其與被告甲○○共同偽造私文書之部分，且
    本院亦查無被告乙○○有與被告甲○○共同行使偽造私文書
    之犯意聯絡或行為分擔，是聲請簡易判決處刑書所犯法條欄
    有關被告乙○○所為亦係犯刑法第二百十六條、第二百十條
    之行使偽造私文書罪之記載，顯係刑法第二百十條偽造私文
    書罪之誤載，附予敘明。又被告二人偽造「丙○○」署押之
    行為，為偽造支票背書私文書之部分行為，不另論罪。又被
    告二人就上開偽造私文書部分，有犯意之聯絡及行為之分擔
    ，應依修正前刑法第二十八條之規定，論以共同正犯。又被
    告甲○○偽造該支票背書後復持以行使，其偽造私文書之低
    度行為應為行使之高度行為所吸收，亦不另論罪。原審以被
    告二人犯罪事實明確，援引刑事訴訟法第四百四十九條第一
    項前段、第三項、第四百五十條第一項、刑法第二條第一項
    前段、第二百十條（未修正）、第二百十六條（未修正）、
    第二百十九條（未修正）、修正前第二十八條、第四十一條
    第一項前段、修正前罰金罰鍰提高標準條例第二條之規定，
    量處被告乙○○有期徒刑二月，被告甲○○有期徒刑四月，
    並均諭知如易科罰金以三百元折算一日之折算標準，及系爭
    支票背面偽造之「丙○○」署押一枚，不問屬於犯人與否，
    均應依刑法第二百十九條併予宣告沒收之，其認事用法均無
    違誤，量刑亦屬妥適。被告二人上訴雖均稱原判決量刑過重
    ，請求給予緩刑云云，惟按關於刑之量定，係實體法上賦予
    法院得為自由裁量之事項，倘其未有逾越法律所規定之範圍
    ，或濫用其權限，即不得任意指摘為違法，被告二人雖就原
    審法院適法範圍裁量權之行使為爭執，惟原審量定刑期，已
    審酌被告各種犯罪情狀，並無失出，且被告二人於犯罪後，
    迄今均未與告訴人丙○○達成和解，賠償告訴人丙○○之損
    失，是被告二人稱原審量刑過重，請求改判並給予緩刑云云
    ，為無理由，應予駁回。
據上論斷，應依刑事訴訟法第四百五十五條之一第一項、第三項
、第三百六十八條，判決如主文。
本案經檢察官黃怡華到庭執行職務。
中    華    民    國  九十五  年  十一    月  二十二  日
                  刑事第十六庭  審判長法  官  白光華
                                      法  官  楊志雄
                                      法  官  曾淑娟
不得上訴。
以上正本證明與原本無異。
                                      書記官  郭宇修
中    華    民    國  九十五  年  十一    月  二十二  日


司法院資訊處製作；財團法人民間司法改革基金會備份。
